臺灣高等法院高雄分院刑事裁定　　　　　　96年度抗字第30號
抗　告　人
即　被　告　甲○○
上列抗告人因竊盜案件，不服臺灣高雄地方法院中華民國95年12
月12日裁定（95年度易字第1237號），提起抗告，本院裁定如下
：
    主  文
抗告駁回。
    理  由
一、本件抗告意旨略以：抗告人於民國（下同）95年11月16日前
    往警察機關領取原審法院95年度易字第1237號刑事判決書，
    旋於10內提起上訴，並無上訴逾期；且抗告人於原審法院95
    年9 月8 日送達判決書時，並未居住於高雄縣大樹鄉○○村
    ○○路1 之11號，難認抗告人已收受判決書。本件抗告人於
    法定期間內提起上訴，為此懇請撤銷原裁定云云。
二、按被告、自訴人、告訴人、附帶民事訴訟當事人、代理人、
    辯護人、輔佐人或被害人為接受文書之送達，應將其住所、
    居所或事務所向法院或檢察官陳明；又上訴期間為10日，自
    送達判決後起算；再原審法院認為上訴不合法律上之程式或
    法律上不應准許或其上訴權已經喪失者，應以裁定駁回之，
    刑事訴訟法第55條第1 項前段、第349 條前段、第362 條前
    段分別定有明文。
三、原裁定以：本件送達予被告甲○○之刑事判決正本，係交由
    郵務機構行之，應受送達處所為其當庭陳明之高雄縣大樹鄉
    ○○村○○路1 之11號之住處，因未獲會晤其本人，亦無受
    領之同居人或受僱人，乃於95年9 月8 日寄存於轄區高雄縣
    政府警察局仁武分局九曲派出所，並作送達通知書2 份分別
    黏貼於送達處所門首及置於信箱或其他適當位置，以為送達
    等情節，有原審法院鳳山分庭送達證書附卷可稽。衡以郵政
    機關經常對外處理大量郵務，警察機關亦常處理寄存之文書
    ，當有一定之監督機制，且郵政機關及警察機關與被告應無
    嫌隙，當不致憑空捏造送達經過，應可憑採。準此，依刑事
    訴訟法第62條準用民事訴訟法第138 條第1 項、第2 項規定
    ，此寄存送達自寄存之日起經10日發生效力，以此基準計算
    上訴期間10日；再依法院訴訟當事人在途期間標準第2 條規
    定扣除4 日在途期間後，其上訴期間業於95年10月2 日屆滿
    。被告遲至95年11月23日始具狀向原審法院提起上訴，顯已
    逾越上訴期間。被告雖自稱於95年11月16日始前往警察機關
    領取判決正本等語，然寄存送達自寄存之日起經10日發生效
    力，業如上述，此為法律所擬制之送達效果，至於被告實際
    上於何時前往領取寄存之文書，尚非所問，因認本件逾越期
    間之上訴乃屬違背法律上之程式，且依其情形無從補正，而
    駁回本件上訴。
四、本院查：抗告人於93年1 月2 日設籍於高雄縣大寮鄉○○○
    路300 巷61號，雖有卷附個人基本資料查詢結果表可憑（見
    原審卷第44頁），惟抗告人自95年6 月30日為警查獲起，歷
    經檢察官偵查及原審審理時止均陳明其住所為高雄縣大樹鄉
    ○○村○○路1 之11號，此有卷附警詢、偵訊、準備程序及
    審理筆錄等可憑，而抗告人於95年8 月30日之準備程序傳票
    ，原審法院依抗告人陳明之上揭地址寄送，亦經其父柯進安
    收受，抗告人亦遵期到庭，此亦有卷附送達證書及原審95年
    8 月30日準備程序筆錄可稽，足認上揭高雄縣大樹鄉○○村
    ○○路1 之11號確係抗告人應受送達處所無訛。原審法院之
    刑事判決書，依被告所陳報之上開住所囑託郵政機關送達，
    而依送達證書所載，送達人於同年9 月8 日因不獲會晤應受
    送達人（即被告），亦無受領之同居人或受僱人，乃將該文
    書（刑事判決書）寄存於高雄縣政府警察局仁武分局九曲派
    出所，並作送達通知書分別黏貼於應受送達人之門首，及置
    於該送達處所信箱，以為送達，有郵務送達證書附卷可證（
    見原審卷第39頁），難認未經合法送達（最高法院台非字第
    92號判決參照）。原審法院依法計算其上訴期間，並扣除在
    途期間後，認本件抗告人之上訴期間已於95年10月2 日屆滿
    ，不因抗告人是否於95年11月16日前往警察機關領取判決書
    而延長上訴期間。經核原審認事用法均無不合，本件抗告，
    並無理由，應予駁回。
五、據上論結，應依刑事訴訟法第412 條，裁定如主文。
中　　華　　民　　國　　96　　年　　2 　　月　　2 　　日
                  刑事第四庭    審判長法官　蕭權閔
                                      法官　陳吉雄
                                      法官　林水城
以上正本證明與原本無異。
本裁定不得再抗告。
中　　華　　民　　國　　96　　年　　2 　　月　　2 　　日
　　　　　　　　　　　　　　　　　  書記官　吳新貞
